臺灣高雄地方法院刑事判決　　　　　　　96年度易字第3535號
公　訴　人　臺灣高雄地方法院檢察署檢察官
被　　　告　丙○○
　　　　　　乙○○
上列被告因竊盜案件，經檢察官提起公訴（96年度偵字第24174
號），被告於準備程序中就被訴事實為有罪之陳述，經本院告知
簡式審判程序之旨，並聽取被告與公訴人之意見後，本院裁定進
行簡式審判程序，判決如下：
    主  文
丙○○攜帶兇器竊盜電線，累犯，處有期徒刑捌月，扣案之大型
剪刀壹支、美工刀貳支均沒收；又共同攜帶兇器竊盜電線，累犯
，處有期徒刑玖月，扣案之大型剪刀、壓力剪各壹支、美工刀貳
支均沒收。應執行有期徒刑壹年參月，扣案之大型剪刀、壓力剪
各壹支、美工刀貳支均沒收。
乙○○共同攜帶兇器竊盜電線，累犯，處有期徒刑捌月，扣案之
大型剪刀、壓力剪各壹支、美工刀貳支均沒收。
    事  實
一、丙○○前於民國93年間因竊盜案件，經本院以93年度易字第
    1429號判決判處有期徒刑9 月確定，於95年4 月13日執行完
    畢。乙○○前於94年間因違反毒品危害防制條例，經本院以
    94年度訴字第1441號判決判處有期徒刑7 月確定，於95年4
    月11日執行完畢。詎丙○○、乙○○均不知悔改，而為下列
    行為：
  (一)丙○○意圖為自己不法之所有，於96年8 月19日7 時許，攜
    帶其所有客觀上足以危害人之生命、身體安全而可供兇器使
    用之大型剪刀1 支、美工刀2 支至高雄縣田寮鄉七星村大邱
    園南勢湖「高分25分之8 分、9 分電桿」處，以上開剪刀剪
    斷臺灣電力公司所有之供電用電線約52公尺（價值約新臺幣
    【下同】1,560 元）而竊取之，得手後將電線外皮削去，將
    內部銅線載運至高雄縣岡山鎮某不詳舊貨商變賣得利。
  (二)丙○○食髓知味，復與乙○○共同基於意圖為自己不法所有
    之犯意聯絡，於同日9 時20分許，攜帶丙○○所有客觀上足
    以危害人之生命、身體安全而可供兇器使用之大型剪刀、壓
    力剪各1 支、美工刀2 支至高雄縣田寮鄉七星村大邱園南勢
    湖「高分25分之16分1 電桿」處，由乙○○在旁把風，丙○
    ○持壓力剪剪斷臺灣電力公司所有之供電用電線約156 公尺
    （價值約4,680 元）而竊取之。嗣經陳春興發覺丙○○、乙
    ○○形跡可疑而報警，為警於同日11時許，在高雄縣田寮鄉
    七星村大邱園後山山區當場查獲丙○○、乙○○正以美工刀
    將上開竊得之電線削皮，並扣得丙○○所有供竊盜所用之大
    型剪刀、壓力剪各1 支、美工刀2 支，因而查知上情。
二、案經高雄縣政府警察局湖內分局報請臺灣高雄地方法院檢察
    署檢察官偵查起訴。
    理  由
一、被告丙○○、乙○○所犯刑事訴訟法第376 條第2 款所列之
    罪，被告2 人於準備程序中就被訴事實為有罪之陳述，經本
    院告知簡式審判程序之旨，並聽取被告2 人與公訴人之意見
    後，本院認無不得或不宜改依簡式審判程序進行之處，爰依
    刑事訴訟法第273 條之1 第1 項、第284 條之1 ，裁定進行
    簡式審判程序，合先敘明。
二、訊據被告丙○○、乙○○對於上揭犯罪事實坦承不諱，並經
    證人陳春興、丁○○於警詢中指訴明確，且有贓物認領保管
    單1 份、電線路失竊現場調查報告表2 張、現場及查獲照片
    18幀在卷可稽，復有竊取電線所用之大型剪刀、壓力剪各1
    支、美工刀2 支扣案可資佐證。是被告2 人之自白與事實相
    符，自可採為認定被告2 人有罪之依據。從而本件事證明確
    ，被告2 人攜帶兇器竊盜犯行堪以認定，應予依法論科。
三、按刑法第321 條第1 項第3 款之攜帶兇器竊盜罪，係以行為
    人攜帶兇器竊盜為其加重條件，此所謂兇器，其種類並無限
    制，凡客觀上足對人之生命、身體、安全構成威脅，具有危
    險性之兇器均屬之，且祇須行竊時攜帶此種具有危險性之兇
    器為已足，並不以攜帶之初有行兇之意圖為必要（最高法院
    79年臺上字第5253號判例足資參照），被告丙○○、乙○○
    持以為上開犯行之大型剪刀長約30公分、壓力剪長約47公分
    、美工刀其中1 支長約15公分、另1 支長約16公分，均為鐵
    製材質，壓力剪之質地鈍重、大型剪刀及美工刀之前端尖銳
    ，此經本院勘驗在卷，客觀上自足對人之生命、身體、安全
    構成威脅，要屬兇器無訛。又按竊盜或損壞電桿、電線、變
    壓器或其他供電設備者，依刑法之規定從重處斷，電業法第
    105 條，定有明文，則竊取電業法之電線，除犯刑法之竊盜
    罪外，亦構成電業法第105 條之竊盜供電設備罪，依刑法竊
    盜罪之規定從重處斷；而依特別法優於普通法之法律競合關
    係，竊取電業法之電線犯行，電業法第10 5條應優先於刑法
    竊盜罪章而適用。是核被告2 人所為，均係犯電業法第105
    條之竊盜電線罪，應依刑法第321 條第1 項第3 款之攜帶兇
    器竊盜罪之規定從重處斷。檢察官已於起訴書犯罪事實欄內
    論及被告竊取電線之事實，僅漏未論列電業法第105 條之法
    條，本院自得就此部分審理。被告丙○○、乙○○間，就上
    開犯罪事實(二)之犯行，有犯意聯絡與行為分擔，均應論以共
    同正犯。被告丙○○先後2 次攜帶兇器竊盜電線犯行，犯意
    各別，行為互殊，應予以分論併罰。被告丙○○前於93 年
    間因竊盜案件，經本院以93年度易字第14 29 號判決判處有
    期徒刑9 月確定，於95年4 月13日執行完畢。被告乙○○前
    於94年間因違反毒品危害防制條例，經本院以94年度訴字第
    1441號判決判處有期徒刑7 月確定，於95年4 月11日執行完
    畢，有臺灣高等法院被告前案紀錄表在卷可稽，渠等受有期
    徒刑執行完畢，5 年內故意再犯本件最重本刑為有期徒刑以
    上之罪，均為累犯，應依刑法第47條第1 項規定加重其刑。
    爰審酌被告2 人為貪圖不法利益，竟任意竊取臺灣電力公司
    供作傳輸電力使用之電線，導致電力無法正常供輸，所為實
    不足取，然念渠等犯後坦承所有犯行，態度良好，再參以其
    所竊得之財物價值及其犯罪手段等一切情狀，分別量處如主
    文所示之刑，並就被告丙○○部分定其應執行之刑，以示儆
    懲。扣案之大型剪刀、美工刀2 支，為被告丙○○所有供
    本件犯罪事實(一)、(二)所用之物，扣案之壓力剪1 支，亦為被
    告丙○○所有供其與乙○○共同犯
    本件犯罪事實(二)所用之物，業據被告丙○○於警詢及本院審
    理中供陳明確，爰依刑法第38條第1 項第2 款之規定，併予
    宣告沒收。
據上論斷，應依刑事訴訟法第273 條之1 第1 項、第284 條之1
、第299 條第1 項前段，電業法第105 條，刑法第11條前段、第
28條、第321 條第1 項第3 款、第47條第1 項、第51條第5 款、
第38條第1 項第2 款，判決如主文。
本案經檢察官甲○○到庭執行職務。
中　　華　　民　　國　　96　　年　　12　　月　　28　　日
                  鳳山刑事第一庭      法　官  林芳華
以上正本證明與原本無異。
如不服本判決應於收受本判決後10日內向本院提出上訴書狀，並
應敘述具體理由，如未敘述上訴理由者，應於上訴期間屆滿後20
日內補提理由書狀於本院（均須按他造當事人之人數附繕本）「
切勿逕送上級法院」。
中　　華　　民　　國　　96　　年　　12　　月　　28　　日
　　　　　　　　　　　　　　　　　    書記官  黃靖媛
附錄本案論罪科刑法條
刑法第321條
犯竊盜罪而有左列情形之一者，處 6 月以上、 5 年以下有期徒
刑：
一  於夜間侵入住宅或有人居住之建築物、船艦或隱匿其內而犯
    之者。
二  毀越門扇、牆垣或其他安全設備而犯之者。
三  攜帶兇器而犯之者。
四  結夥三人以上而犯之者。
五  乘火災、水災或其他災害之際而犯之者。
六  在車站或埠頭而犯之者。
前項之未遂犯罰之。
